最高法院刑事判決                              八十六年度台上字第四九○八號
    上訴人  甲○○
右上訴人因違反麻醉藥品管理條例案件，不服台灣高等法院台南分院中華民國八十六
年六月五日第二審判決（八十六年度上訴字第七七三號，起訴案號：台灣台南地方法
院檢察署八十五年度偵字第八一二二號），提起上訴，本院判決如左：
    主  文
上訴駁回。
    理  由
按刑事訴訟法第三百七十七條規定，上訴於第三審法院，非以判決違背法令為理由，
不得為之。是提起第三審上訴，應以原判決違背法令為理由，係屬法定要件。如果上
訴理由狀並未依據卷內訴訟資料，具體指摘原判決不適用何種法則或如何適用不當，
或所指摘原判決違法情事，顯與法律規定得為第三審上訴理由之違法情形，不相適合
時，均應認其上訴為違背法律上之程式，予以駁回。本件上訴人甲○○上訴意旨略稱
：(一)證人蔡昆和於警訊中雖曾供稱向上訴人及楊淑娟、蔡惠玲（均經第一審法院判處
共同連續非法販賣化學合成麻醉藥品罪刑確定）購買安非他命，惟於第一審時則供稱
係向別人買，由上訴人拿來等語，所供不一。原判決未說明不採信蔡昆和於第一審上
開有利上訴人供述之理由，有判決不備理由之違法。(二)蔡昆和於警訊時或稱購買安非
他命每包新台幣（下同）一千五百元，或謂每錢七千元，而上訴人則稱以每包一千元
販賣。上開供述之價格不一致，原判決未詳予調查實情，有調查未盡之違法。(三)上訴
人雖曾於警訊中供承與楊淑娟、蔡惠玲共同販賣安非他命，然於第一審則稱僅其一人
販賣，另據楊淑娟稱上訴人並無販賣安非他命，是上訴人於警訊之自白與事實不符，
原審未再詳究，亦有判決不適用刑事訴訟法第一百五十六條規定之違法等語。惟查原
判決維持第一審判決論處上訴人共同連續非法販賣化學合成麻醉藥品罪刑，駁回上訴
人在第二審之上訴，業已明係依警訊時上訴人及楊淑娟、蔡惠玲所為之自白與蔡昆
和之供述，檢察官初訊時上訴人及楊淑娟再次供認多次非法販賣安非他命予蔡昆和，
與扣案經檢驗無訛之安非他命一大包、五小包（共計三八‧○三公克），供販賣安非
他命所用之電子秤一具、空袋六包、夾鏈袋五包及分裝用之小湯匙一支為所憑之證據
，並說明認定上訴人於警訊時之自白與事實相符之理由綦詳。按證據之取捨及其證明
力，依法事實審法院有自由判斷之權，苟其判斷與經驗法則、論理法則無違，即難任
意指為違法；是上訴理由必須指出原審根據何項證據所為之事實認定有違反何項證據
法則，始係以判決違法為上訴理由。上訴意旨並未針對原判決理由二三所為證據上之
論斷，具體表明究竟違背何項證據法則，徒舉原審所不採之證據，或就不影響判決本
旨之枝節事項，或就原判決業已說明之事項，漫事爭執，謂原判決有理由不備、調查
未盡及不適用法則之違法，難認已以判決違法為上訴理由；其上訴違背法律上之程式
，應予駁回。
據上論結，應依刑事訴訟法第三百九十五條前段，判決如主文。
中      華      民      國    八十六    年      八      月     十五     日
                              最高法院刑事第二庭
                                  審判長法官  施  文  仁
                                        法官  陳  炳  煌
                                        法官  張  淳  淙
                                        法官  洪  文  章
                                        法官  林  錦  芳
      右正本證明與原本無異
                                              書  記  官
中      華      民      國    八十六    年      八      月    二十二    日
